臺灣屏東地方法院刑事判決　　　　　　　　　　　　　九十三年度訴字第二八九號
　　公　訴　人　臺灣屏東地方法院檢察署檢察官
　　被　　　告　甲○○
右列被告因違反毒品危害防制條例案件，經檢察官提起公訴（九十三年度毒偵字第六
三○號）及移
序，判決如左：
    主  文
甲○○連續施用第一級毒品，累犯，處有期徒刑壹年肆月，扣案之海洛因柒包（合計
淨重貳點貳壹公克，合計包裝重壹點陸陸公克）沒收銷燬，注射針筒拾貳支、橡皮管
壹條、電子磅秤壹台沒收。又連續施用第二級毒品，累犯，處有期徒刑玖月，安非他
命壹包（毛重貳點捌公克）沒收銷燬，吸食器壹個沒收。應執行有期徒刑貳年，扣案
之海洛因柒包（合計淨重貳點貳壹公克，合計包裝重壹點陸陸公克）、安非他命壹包
（毛重貳點捌公克）沒收銷燬，注射針筒拾貳支、橡皮管壹條、電子磅秤壹台及吸食
器壹個沒收。
  事  實
一、甲○○曾於民國八十三、八十五、八十七年間因違反麻醉藥品管理條例、詐欺及
    藥事法等案件，分別經本院、臺灣高等法院高雄分院及臺灣臺東地方法院判處有
    期徒刑六月、三年及三月確定，於八十七年五月二十九日入監執行後，甫於八十
    九年八月二十九日縮短刑期假釋出獄，其於九十年十二月二十四日假釋期滿，未
    經撤銷假釋，所餘刑期以已執行論。又前因施用第二級毒品安非他命，經觀察、
    勒戒後，認為無繼續施用毒品之傾向，經本院於以八十七年度易緝字第四號判處
    免刑確定。又自九十一年四月二十日起施用毒品，經依本院九十一年度毒聲字第
    四六二號裁定將其送觀察、勒戒後，認為有繼續施用毒品之傾向，再依本院九十
    一年毒聲字第五九○號裁定令入戒治處所施以強制戒治一年，於強制戒治執行滿
    三月後，成效經評定為合格，經本院以九十一年度毒聲字第一三四二號裁定停止
    戒治，所餘戒治期間付保護管束，惟甲○○於保護管束期間有違反保護管束之重
    大情節事由，嗣依本院九十二年毒聲字第二一七號裁定撤銷停止強制戒治，並於
    九十二年十二月十八日強制戒治期滿。詎甲○○於強制戒治執行完畢後，五年內
    復基於施用第一級毒品海洛因之概括犯意，自九十三年二月五日起至九十三年六
    月三日止，連續在屏東縣屏東市○○路二九號、屏東縣枋寮鄉○○村○○路一三
    八號等居住處，以針筒注射之方式，連續施用第一級毒品海洛因多次；復另基於
    施用第二級毒品安非他命之概括犯意，自九十三年三月十日起至九十三年六月二
    日止，在上開居住處，將安非他命置於吸食器中，再引火燒烤吸食器，待安非他
    命霧化成氣體後吸入之方式，連續施用第二級毒品安非他命多次。嗣於九十三年
    三月二十七日上午九時三十分許，在屏東縣枋寮鄉○○村○○路一三八號住處，
    為警查獲，並扣得第一級毒品海洛因六包（總共扣得七包，其中一包未發現含法
    定毒品成分，淨重二．六五公克，包裝重一．三七公克，另六包合計淨重二．○
    八公克，合計包裝重一．四九公克）、第二級毒品安非他命一包（毛重二．八公
    克）、注射針筒十一支、橡皮管一條、電子磅秤一台及玻璃球一個；又於九十三
    年六月四日上午八時十分許，在屏東縣屏東市○○路二九號居住處，為警查獲，
    並扣得第一級毒品海洛因一包（淨重○．一三公克，包裝重○．一七公克）、注
    射針筒一支。
二、案經屏東縣警察局潮州分局報請臺灣屏東地方法院檢察署檢察官偵查起訴及移送
    辦案審理。
    理  由
一、訊之被告甲○○對於右揭犯罪事實坦承不諱，又其先後二次為警查獲後所採集之
    尿液送檢驗結果，均呈嗎啡、甲基安非他命陽性反應，有屏東縣衛生局九十三年
    四月十四日屏縣衛檢六字第九三○一一七號、九十三年六月十四日屏縣衛檢六字
    第九三○二二八號煙毒及麻醉藥品類委託檢驗結果通知書二紙在卷可憑。另先後
    扣案之白粉七包、一包經送驗結果，七包部分有六包含第一級毒品海洛因成分（
    其中一包未發現含法定毒品成分，淨重二．六五公克，包裝重一．三七公克，另
    六包均含第一級毒品海洛因成分，合計淨重二．○八公克，合計包裝重一．四九
    公克），另一包亦含第一級毒品海洛因成分非他命（淨重○．一三公克，包裝重
    ○．一七公克），有法務部調查局九十三年四月十九日調科壹字第二四○○○二
    九九四號及九十三年七月八日調科壹字第二四○○○三一二二號鑑定通知書各一
    紙附卷可稽，再扣案之安非他命一包經屏東縣警察局潮州分局以聯勤二○四廠製
    造之煙毒品檢驗包試劑初步檢驗結果，呈安非他命反應，此有屏東縣警察局潮州
    分局查獲涉嫌毒品危害防制條例初步檢驗報告單一份在卷可憑，復有其所有供施
    用海洛因之針筒十二支、橡皮管一條、電子磅秤一台及施用安非他命之玻璃球一
    個扣案可資佐證，足認被告之自白與事實相符，應堪採信。又被告前因施用第二
    級毒品安非他命，經觀察、勒戒後，認為無繼續施用毒品之傾向，經本院於以八
    十七年度易緝字第四號判處免刑確定，又自九十一年四月二十日起施用毒品，經
    依本院九十一年度毒聲字第四六二號裁定將其送觀察、勒戒後，認為有繼續施用
    毒品之傾向，再依本院九十一年毒聲字第五九○號裁定令入戒治處所施以強制戒
    治一年，於強制戒治執行滿三月後，成效經評定為合格，經本院以九十一年度毒
    聲字第一三四二號裁定停止戒治，所餘戒治期間付保護管束，惟被告於保護管束
    期間有違反保護管束之重大情節事由，嗣依本院九十二年毒聲字第二一七號裁定
    撤銷停止強制戒治，並於九十二年十二月十八日強制戒治期滿等情，有臺灣高等
    法院被告全國前案紀錄表、本院八十七年度易緝字第四號判決各一份附卷足憑。
    本件事證明確，被告施用海洛因及安非他命之犯行，均堪認定。
二、核被告甲○○所為，係犯毒品危害防制條例第十條第一項、第二項施用第一、二
    級毒品罪。其因施用而持有海洛因、安非他命之低度行為，為施用之高度行為所
    吸收，均不另論罪。被告先後多次施用海洛因、安非他命犯行，時間緊接，犯罪
    構成要件相同，顯均係基於概括犯意為之，均應依連續犯之規定各論以一罪，並
    分別加重其刑。起訴書之犯罪事實僅記載被告自九十三年二月五日起至九十三年
    三月二十六日中午十二時止連續施用海洛因多次，並自九十三年三月十日起至九
    十三年三月二十六日中午十二時止連續施用安非他命多次，而未敘及其餘犯行，
    惟被告其餘之施用犯行與前開已起訴之犯罪事實，均具連續犯之裁判上一罪關係
    ，為起訴效力所及，本院自應併予審理。被告所犯之上開二罪，犯意各別，行為
    互殊，應予分別論罪，合併處罰。又被告曾於八十三、八十五、八十七年間因違
    反麻醉藥品管理條例、詐欺及藥事法等案件，分別經本院、臺灣高等法院高雄分
    院及臺灣臺東地方法院判處有期徒刑六月、三年及三月確定，於八十七年五月二
    十九日入監執行後，甫於八十九月八月二十九日縮短刑期假釋出獄，於九十年十
    二月二十四日假釋期滿，未經撤銷假釋，所餘刑期以已執行論，有臺灣高等法院
    被告全國全案紀錄表及臺灣屏東地方法院檢察署刑案資料查註紀錄表各一份在卷
    可考，其於執行完畢後五年內，再犯本件有期徒刑以上之刑之罪，為累犯，應依
    刑法第四十七條規定加重其刑，並遞加重之。爰審酌被告前經強制戒治後，仍未
    能自我克制以戒除毒癮，其施用毒品足以戕害自身健康，並生對於社會安全與公
    共秩序之潛在危害，惟念其犯罪後已能坦承犯行，態度尚屬良好，及其素行、犯
    罪之動機與目的等一切情狀，分別量處如主文所示之刑，並定其應執行刑。
三、扣案之海洛因七包（合計淨重二．二一公克，合計包裝重一．六六公克）、安非
    他命安非他命一包（毛重二．八公克），分別係屬第一級毒品、第二級毒品，均
    應依毒品危害防制條例第十八條第一項前段之規定，沒收銷燬之，另扣案之針筒
    十二支、橡皮管一條、電子磅秤一台、吸食器一個，分別係被告所有供施用毒品
    海洛因、安非他命犯罪所用之物，業據其供明在卷，應依刑法第三十八條第一項
    第二款之規定宣告沒收。另扣案之白粉一包因未發現含法定毒品成分（淨重二．
    六五公克，包裝重一．三七公克），又非供犯罪所用之物，爰不宣告沒收，並此
    敘明。
據上論斷，應依刑事訴訟法第二百七十三條之一第一項、第二百九十九條第一項前段
，毒品危害防制條例第十條第一項、第二項、第十八條第一項，刑法第十一條前段、
第五十六條、第四十七條、第五十一條第五款、第三十八條第一項第二款，判決如主
文。
本案經檢察官莊啟勝到庭執行職務。
中      華      民      國      九十三    年      七      月    三十    日
                                      臺灣屏東地方法院刑事第五庭
                                          法  官   楊文廣
右正本證明與原本無異。
如不服本判決應於收受本判決後送達後十日內向本院提出上訴書狀，其未敘述上訴理
由者，並得於提起上訴後十日內向本院補提理由書狀（均須按他造當事人之人數附繕
本 ）「切勿逕送上級法院」
                                          書記官   陳月珍
中      華      民      國      九十三    年      七      月    三十    日
附錄所犯法條：
毒品危害防制條例第十條
施用第一級毒品者，處六月以上五年以下有期徒刑。
施用第二級毒品者，處三年以下有期徒刑。
